# 按时段确认收入是否有中间形态的存货？

提问人：song2003921 时间：2020-12-28 15:17:00
请问陈老师@chenyiwei，如果按时段确认收入，合同履约成本期末是否有余额？
如果有，都有哪些情形？
谢谢！

回答人：chenyiwei
合同履约成本确认为一项资产，应同时满足新收入准则第二十六条规定的各项条件。
对于按时段确认收入的情况，已发生的履约成本，若属于后续履约所必需，且其成本可以通过后续确认的收入收回的，则可以确认为一项资产。例如专为某个客户合同的履行所实施的一项基础工作或者建立的基础框架等，其受益贯穿整个履约过程，但又不属于一般意义上的固定资产或无形资产，如专用的IT系统等。